【裁判字號】    98,消債更,101
【裁判日期】    990114
【裁判案由】    聲請更生
【裁判全文】
臺灣基隆地方法院民事裁定           98年度消債更字第101號
聲  請  人  乙○○
(即債務人)          （
代  理  人  甲○○律師
上列當事人聲請消費者債務清理（更生）事件，本院裁定如下：
    主  文
債務人乙○○自中華民國99年１月14日12時起開始更生程序。
命司法事務官進行本件更生程序。
    理  由
一、按「債務人無擔保或無優先權之債務總額未逾新臺幣一千二
    百萬元者，於法院裁定開始清算程序或宣告破產前，得向法
    院聲請更生。」消費者債務清理條例第42條第１項定有明文
    。又「法院開始更生程序之裁定，應載明其年、月、日、時
    ，並即時發生效力。」同法第45條第１項亦定有明文。
二、本件聲請意旨略以：渠有不能清償債務之情事，前已提出債
    權人清冊，以書面向最大債權金融機構萬泰商業銀行請求共
    同協商債務清償方案，而渠於95年11月協商時，於市場擺地
    攤，每月營業額約新臺幣（下同）42,000元，可獲利25,000
    元，扣除個人每月生活必要開銷10,142元，得以負擔每月協
    商分期款。惟自97年底，因經濟不景氣，消費銳減，致每月
    營業額僅餘約25,000元，可獲利約15,000元，扣除個人每月
    生活必要開銷後，實無力負擔每月之分期款，勉強繳至98年
    ３月，無法繼續繳納，是以渠不能繼續繳納分期款，實有不
    可歸責於渠致履行顯有重大困難之事由；又渠無擔保或無優
    先權之債務總額未逾新臺幣1,200.萬元，復未經法院裁定開
    始清算程序或宣告破產，爰向本院聲請更生等語。並提出財
    產及收入狀況說明書、債權人清冊、債務人清冊、協議書暨
    無擔保債務還款計劃、全國財產稅總歸戶財產查詢清單、自
    國稅局取得之財產資料、戶籍謄本、各類支出單據之原本、
    電腦列印之勞工保險資料及基隆市中山區新建里里長所出具
    之職業證明等件為證。
三、查聲請人主張之上開事實，業據提出出財產及收入狀況說明
    書、債權人清冊、債務人清冊、協議書暨無擔保債務還款計
    劃、全國財產稅總歸戶財產查詢清單、自國稅局取得之財產
    資料、戶籍謄本、各類支出單據之原本、電腦列印之勞工保
    險資料及基隆市中山區新建里里長所出具之職業證明等件為
    證，經核屬實，其主張自堪信為真實，而本件又查無債務人
    有消費者債務清理條例第６條第３項、第８條及第46條所定
    各種應裁定駁回其更生聲請之事由存在，故聲請人聲請更生
    ，為有依據，應予准許。至以後之更生程序，則依消費者債
    務清理條例第16條第１項之規定，命司法事務官進行之。
四、依消費者債務清理條例第45條第１項、第16條第１項，裁定
    如主文。
中    華    民    國    99    年    1    月    14    日
                  民事庭法      官  林金發
一、以上正本係照原本作成。
二、對本裁定不得抗告。
三、本裁定已於民國99年１月14日12時公告。
中    華    民    國    99    年    1    月    14    日
                        法院書記官  莊國南

司法院資訊處製作；財團法人民間司法改革基金會備份。
